Config:
  hfst:
    Gen: ../../../src/generator-dict-gt-norm.hfst
    Morph: ../../../src/analyser-dict-gt-norm.hfst
  xerox:
    Gen: ../../../src/generator-dict-gt-norm.xfst
    Morph: ../../../src/analyser-dict-gt-norm.xfst
    App: lookup

Tests:


  Verb - tuhhiđ: # MLO checked
    tuhhiđ+V+Inf: tuhhiđ
    tuhhiđ+V+Ind+Prs+Sg1: tuhhiim
    tuhhiđ+V+Ind+Prs+Sg2: tuhhiih
    tuhhiđ+V+Ind+Prs+Sg3: tohhee
    tuhhiđ+V+Ind+Prs+Du1: tohhejeen
    tuhhiđ+V+Ind+Prs+Du2: tuhhiivettee
    tuhhiđ+V+Ind+Prs+Du3: tuhhiv
    tuhhiđ+V+Ind+Prs+Pl1: tuhhip
    tuhhiđ+V+Ind+Prs+Pl2: tuhhiivetteđ
    tuhhiđ+V+Ind+Prs+Pl3: tohhejeh
    tuhhiđ+V+Ind+Prt+Sg1: tohhejim
    tuhhiđ+V+Ind+Prt+Sg2: tohhejih
    tuhhiđ+V+Ind+Prt+Sg3: tuhhij
    tuhhiđ+V+Ind+Prt+Du1: tuhhijm
    tuhhiđ+V+Ind+Prt+Du2: tuhhijd
    tuhhiđ+V+Ind+Prt+Du3: tuhhijn
    tuhhiđ+V+Ind+Prt+Pl1: tuhhijm
    tuhhiđ+V+Ind+Prt+Pl2: tuhhijd
    tuhhiđ+V+Ind+Prt+Pl3: tohhejii
    tuhhiđ+V+Cond+Prs+Sg1: tuhhiiččim
    tuhhiđ+V+Cond+Prs+Sg2: tuhhiiččih
    tuhhiđ+V+Cond+Prs+Sg3: tuhhiiččij
    tuhhiđ+V+Cond+Prs+Du1: tuhhiiččáim
    tuhhiđ+V+Cond+Prs+Du2: tuhhiiččáid
    tuhhiđ+V+Cond+Prs+Du3: tuhhiiččáin
    tuhhiđ+V+Cond+Prs+Pl1: tuhhiiččijm
    tuhhiđ+V+Cond+Prs+Pl2: tuhhiiččijd
    tuhhiđ+V+Cond+Prs+Pl3: tuhhiiččii
    tuhhiđ+V+Pot+Prs+Sg1: tuhhiižeem
    tuhhiđ+V+Pot+Prs+Sg2: tuhhiižeeh
    tuhhiđ+V+Pot+Prs+Sg3: tuhhiš
    tuhhiđ+V+Pot+Prs+Du1: tuhhiižeen
    tuhhiđ+V+Pot+Prs+Du2: tuhhišvettee
    tuhhiđ+V+Pot+Prs+Du3: tuhhiižává
    tuhhiđ+V+Pot+Prs+Pl1: tuhhiižep
    tuhhiđ+V+Pot+Prs+Pl2: tuhhišvetteđ
    tuhhiđ+V+Pot+Prs+Pl3: tuhhiižeh

    tuhhiđ+V+Imprt+Sg2: tuhhii
    tuhhiđ+V+Imprt+Sg3: tohhejus
    tuhhiđ+V+Imprt+Du1: tohhejoon
    tuhhiđ+V+Imprt+Du2: tohhejee
    tuhhiđ+V+Imprt+Du3: tohhejus
    tuhhiđ+V+Imprt+Pl1: tohhejop
    tuhhiđ+V+Imprt+Pl2: tuhhiđ
    tuhhiđ+V+Imprt+Pl3: tohhejus
    tuhhiđ+V+Ind+Prs+ConNeg: tuhhii
    tuhhiđ+V+Ind+Prt+ConNeg: tuhhim
    tuhhiđ+V+Cond+Prs+ConNeg: tuhhiiččii
    tuhhiđ+V+Pot+Prs+ConNeg: tuhhiižii
    tuhhiđ+V+PrsPrc: [tohhejeijee, tohhejijjee]
    tuhhiđ+V+PrfPrc: tuhhim
    tuhhiđ+V+Actio+Nom: tuhhim
    tuhhiđ+V+Actio+Ess: tuhhiimin
    tuhhiđ+V+Actio+Loc: tuhhiimist
    tuhhiđ+V+Actio+Ill: tuhhiimân
    tuhhiđ+V+Actio+Com: tuhhiidijn
    tuhhiđ+V+VAbess: tuhhiihánnáá
    
    
  Verb - čolliđ: # MLO checked
    čolliđ+V+Inf: čolliđ
    čolliđ+V+Ind+Prs+Sg1: čolliim
    čolliđ+V+Ind+Prs+Sg2: čolliih
    čolliđ+V+Ind+Prs+Sg3: čuállee
    čolliđ+V+Ind+Prs+Du1: čuállejeen
    čolliđ+V+Ind+Prs+Du2: čolliivettee
    čolliđ+V+Ind+Prs+Du3: čolliv
    čolliđ+V+Ind+Prs+Pl1: čollip
    čolliđ+V+Ind+Prs+Pl2: čolliivetteđ
    čolliđ+V+Ind+Prs+Pl3: čuállejeh
    čolliđ+V+Ind+Prt+Sg1: čuállejim
    čolliđ+V+Ind+Prt+Sg2: čuállejih
    čolliđ+V+Ind+Prt+Sg3: čollij
    čolliđ+V+Ind+Prt+Du1: čollijm
    čolliđ+V+Ind+Prt+Du2: čollijd
    čolliđ+V+Ind+Prt+Du3: čollijn
    čolliđ+V+Ind+Prt+Pl1: čollijm
    čolliđ+V+Ind+Prt+Pl2: čollijd
    čolliđ+V+Ind+Prt+Pl3: čuállejii
    čolliđ+V+Cond+Prs+Sg1: čolliiččim
    čolliđ+V+Cond+Prs+Sg2: čolliiččih
    čolliđ+V+Cond+Prs+Sg3: čolliiččij
    čolliđ+V+Cond+Prs+Du1: čolliiččáim
    čolliđ+V+Cond+Prs+Du2: čolliiččáid
    čolliđ+V+Cond+Prs+Du3: čolliiččáin
    čolliđ+V+Cond+Prs+Pl1: čolliiččijm
    čolliđ+V+Cond+Prs+Pl2: čolliiččijd
    čolliđ+V+Cond+Prs+Pl3: čolliiččii
    čolliđ+V+Pot+Prs+Sg1:  čolliižeem
    čolliđ+V+Pot+Prs+Sg2:  čolliižeeh
    čolliđ+V+Pot+Prs+Sg3:  čolliš
    čolliđ+V+Pot+Prs+Du1:  čolliižeen
    čolliđ+V+Pot+Prs+Du2:  čollišvettee
    čolliđ+V+Pot+Prs+Du3:  čolliižává
    čolliđ+V+Pot+Prs+Pl1:  čolliižep
    čolliđ+V+Pot+Prs+Pl2:  čollišvetteđ
    čolliđ+V+Pot+Prs+Pl3:  čolliižeh

    čolliđ+V+Imprt+Sg2: čollii
    čolliđ+V+Imprt+Sg3: čuállejus
    čolliđ+V+Imprt+Du1: čuállejoon
    čolliđ+V+Imprt+Du2: čuállejee
    čolliđ+V+Imprt+Du3: čuállejus
    čolliđ+V+Imprt+Pl1: čuállejop
    čolliđ+V+Imprt+Pl2: čolliđ
    čolliđ+V+Imprt+Pl3: čuállejus
    čolliđ+V+Ind+Prs+ConNeg: čollii
    čolliđ+V+Ind+Prt+ConNeg: čollim
    čolliđ+V+Cond+Prs+ConNeg: čolliiččii
    čolliđ+V+Pot+Prs+ConNeg: čolliižii
    čolliđ+V+PrsPrc: [čuállejeijee, čuállejijjee]
    čolliđ+V+PrfPrc: čollim
    čolliđ+V+Actio+Nom: čollim
    čolliđ+V+Actio+Ess: čolliimin
    čolliđ+V+Actio+Loc: čolliimist
    čolliđ+V+Actio+Ill: čolliimân
    čolliđ+V+Actio+Com: čolliidijn
    čolliđ+V+VAbess: čolliihánnáá
    
    
  Verb - čurgiđ: # MLO, checked
    čurgiđ+V+Inf: čurgiđ
    čurgiđ+V+Ind+Prs+Sg1: čurgiim
    čurgiđ+V+Ind+Prs+Sg2: čurgiih
    čurgiđ+V+Ind+Prs+Sg3: čorgee
    čurgiđ+V+Ind+Prs+Du1: čorgejeen
    čurgiđ+V+Ind+Prs+Du2: čurgiivettee
    čurgiđ+V+Ind+Prs+Du3: čurgiv
    čurgiđ+V+Ind+Prs+Pl1: čurgip
    čurgiđ+V+Ind+Prs+Pl2: čurgiivetteđ
    čurgiđ+V+Ind+Prs+Pl3: čorgejeh
    čurgiđ+V+Ind+Prt+Sg1: čorgejim
    čurgiđ+V+Ind+Prt+Sg2: čorgejih
    čurgiđ+V+Ind+Prt+Sg3: čurgij
    čurgiđ+V+Ind+Prt+Du1: čurgijm
    čurgiđ+V+Ind+Prt+Du2: čurgijd
    čurgiđ+V+Ind+Prt+Du3: čurgijn
    čurgiđ+V+Ind+Prt+Pl1: čurgijm
    čurgiđ+V+Ind+Prt+Pl2: čurgijd
    čurgiđ+V+Ind+Prt+Pl3: čorgejii
    čurgiđ+V+Cond+Prs+Sg1: čurgiiččim
    čurgiđ+V+Cond+Prs+Sg2: čurgiiččih
    čurgiđ+V+Cond+Prs+Sg3: čurgiiččij
    čurgiđ+V+Cond+Prs+Du1: čurgiiččáim
    čurgiđ+V+Cond+Prs+Du2: čurgiiččáid
    čurgiđ+V+Cond+Prs+Du3: čurgiiččáin
    čurgiđ+V+Cond+Prs+Pl1: čurgiiččijm
    čurgiđ+V+Cond+Prs+Pl2: čurgiiččijd
    čurgiđ+V+Cond+Prs+Pl3: čurgiiččii
    čurgiđ+V+Pot+Prs+Sg1: čurgiižeem
    čurgiđ+V+Pot+Prs+Sg2: čurgiižeeh
    čurgiđ+V+Pot+Prs+Sg3: čurgiš 
    čurgiđ+V+Pot+Prs+Du1: čurgiižeen        
    čurgiđ+V+Pot+Prs+Du2: čurgišvettee
    čurgiđ+V+Pot+Prs+Du3: čurgiižává
    čurgiđ+V+Pot+Prs+Pl1: čurgiižep
    čurgiđ+V+Pot+Prs+Pl2: čurgišvetteđ
    čurgiđ+V+Pot+Prs+Pl3: čurgiižeh

    čurgiđ+V+Imprt+Sg2: čurgii
    čurgiđ+V+Imprt+Sg3: čorgejus
    čurgiđ+V+Imprt+Du1: čorgejoon
    čurgiđ+V+Imprt+Du2: čorgejee
    čurgiđ+V+Imprt+Du3: čorgejus
    čurgiđ+V+Imprt+Pl1: čorgejop
    čurgiđ+V+Imprt+Pl2: čurgiđ
    čurgiđ+V+Imprt+Pl3: čorgejus
    čurgiđ+V+Ind+Prs+ConNeg: čurgii
    čurgiđ+V+Ind+Prt+ConNeg: čurgim
    čurgiđ+V+Cond+Prs+ConNeg: čurgiiččii
    čurgiđ+V+Pot+Prs+ConNeg: čurgiižii
    čurgiđ+V+PrsPrc: [čorgejeijee, čorgejijjee]
    čurgiđ+V+PrfPrc: čurgim
    čurgiđ+V+Actio+Nom: čurgim
    čurgiđ+V+Actio+Ess: čurgiimin
    čurgiđ+V+Actio+Loc: čurgiimist
    čurgiđ+V+Actio+Ill: čurgiimân
    čurgiđ+V+Actio+Com: čurgiidijn
    čurgiđ+V+VAbess: čurgiihánnáá
    
    
  Verb - huksiđ: # MLO, checked
    huksiđ+V+Inf: huksiđ
    huksiđ+V+Ind+Prs+Sg1: huksiim
    huksiđ+V+Ind+Prs+Sg2: huksiih
    huksiđ+V+Ind+Prs+Sg3: huksee
    huksiđ+V+Ind+Prs+Du1: huksejeen
    huksiđ+V+Ind+Prs+Du2: huksiivettee
    huksiđ+V+Ind+Prs+Du3: huksiv
    huksiđ+V+Ind+Prs+Pl1: huksip
    huksiđ+V+Ind+Prs+Pl2: huksiivetteđ
    huksiđ+V+Ind+Prs+Pl3: huksejeh
    huksiđ+V+Ind+Prt+Sg1: huksejim
    huksiđ+V+Ind+Prt+Sg2: huksejih
    huksiđ+V+Ind+Prt+Sg3: huksij
    huksiđ+V+Ind+Prt+Du1: huksijm
    huksiđ+V+Ind+Prt+Du2: huksijd
    huksiđ+V+Ind+Prt+Du3: huksijn
    huksiđ+V+Ind+Prt+Pl1: huksijm
    huksiđ+V+Ind+Prt+Pl2: huksijd
    huksiđ+V+Ind+Prt+Pl3: huksejii
    huksiđ+V+Cond+Prs+Sg1: huksiiččim
    huksiđ+V+Cond+Prs+Sg2: huksiiččih
    huksiđ+V+Cond+Prs+Sg3: huksiiččij
    huksiđ+V+Cond+Prs+Du1: huksiiččáim
    huksiđ+V+Cond+Prs+Du2: huksiiččáid
    huksiđ+V+Cond+Prs+Du3: huksiiččáin
    huksiđ+V+Cond+Prs+Pl1: huksiiččijm
    huksiđ+V+Cond+Prs+Pl2: huksiiččijd
    huksiđ+V+Cond+Prs+Pl3: huksiiččii
    huksiđ+V+Pot+Prs+Sg1: huksiižeem
    huksiđ+V+Pot+Prs+Sg2: huksiižeeh
    huksiđ+V+Pot+Prs+Sg3: huksiš
    huksiđ+V+Pot+Prs+Du1: huksiižeen
    huksiđ+V+Pot+Prs+Du2: huksišvettee
    huksiđ+V+Pot+Prs+Du3: huksiižává
    huksiđ+V+Pot+Prs+Pl1: huksiižep
    huksiđ+V+Pot+Prs+Pl2: huksišvetteđ
    huksiđ+V+Pot+Prs+Pl3: huksiižeh

    huksiđ+V+Imprt+Sg2: huksii
    huksiđ+V+Imprt+Sg3: huksejus
    huksiđ+V+Imprt+Du1: huksejoon
    huksiđ+V+Imprt+Du2: huksejee
    huksiđ+V+Imprt+Du3: huksejus
    huksiđ+V+Imprt+Pl1: huksejop
    huksiđ+V+Imprt+Pl2: huksiđ
    huksiđ+V+Imprt+Pl3: huksejus
    huksiđ+V+Ind+Prs+ConNeg: huksii
    huksiđ+V+Ind+Prt+ConNeg: huksim
    huksiđ+V+Cond+Prs+ConNeg: huksiiččii
    huksiđ+V+Pot+Prs+ConNeg: huksiižii
    huksiđ+V+PrsPrc: [huksejeijee, huksejijjee]
    huksiđ+V+PrfPrc: huksim
    huksiđ+V+Actio+Nom: huksim
    huksiđ+V+Actio+Ess: huksiimin
    huksiđ+V+Actio+Loc: huksiimist
    huksiđ+V+Actio+Ill: huksiimân
    huksiđ+V+Actio+Com: huksiidijn
    huksiđ+V+VAbess: huksiihánnáá
    
    
  Verb - salkkiđ: # MLO, checked
    salkkiđ+V+Inf: salkkiđ
    salkkiđ+V+Ind+Prs+Sg1: salkkiim
    salkkiđ+V+Ind+Prs+Sg2: salkkiih
    salkkiđ+V+Ind+Prs+Sg3: sälkkee
    salkkiđ+V+Ind+Prs+Du1: sälkkejeen
    salkkiđ+V+Ind+Prs+Du2: salkkiivettee
    salkkiđ+V+Ind+Prs+Du3: salkkiv
    salkkiđ+V+Ind+Prs+Pl1: salkkip
    salkkiđ+V+Ind+Prs+Pl2: salkkiivetteđ
    salkkiđ+V+Ind+Prs+Pl3: sälkkejeh
    salkkiđ+V+Ind+Prt+Sg1: sälkkejim
    salkkiđ+V+Ind+Prt+Sg2: sälkkejih
    salkkiđ+V+Ind+Prt+Sg3: salkkij
    salkkiđ+V+Ind+Prt+Du1: salkkijm
    salkkiđ+V+Ind+Prt+Du2: salkkijd
    salkkiđ+V+Ind+Prt+Du3: salkkijn
    salkkiđ+V+Ind+Prt+Pl1: salkkijm
    salkkiđ+V+Ind+Prt+Pl2: salkkijd
    salkkiđ+V+Ind+Prt+Pl3: sälkkejii
    salkkiđ+V+Cond+Prs+Sg1: salkkiiččim
    salkkiđ+V+Cond+Prs+Sg2: salkkiiččih
    salkkiđ+V+Cond+Prs+Sg3: salkkiiččij
    salkkiđ+V+Cond+Prs+Du1: salkkiiččáim
    salkkiđ+V+Cond+Prs+Du2: salkkiiččáid
    salkkiđ+V+Cond+Prs+Du3: salkkiiččáin
    salkkiđ+V+Cond+Prs+Pl1: salkkiiččijm
    salkkiđ+V+Cond+Prs+Pl2: salkkiiččijd
    salkkiđ+V+Cond+Prs+Pl3: salkkiiččii
    salkkiđ+V+Pot+Prs+Sg1: salkkiižeem
    salkkiđ+V+Pot+Prs+Sg2: salkkiižeeh
    salkkiđ+V+Pot+Prs+Sg3: salkkiš
    salkkiđ+V+Pot+Prs+Du1: salkkiižeen
    salkkiđ+V+Pot+Prs+Du2: salkkišvettee
    salkkiđ+V+Pot+Prs+Du3: salkkiižává
    salkkiđ+V+Pot+Prs+Pl1: salkkiižep
    salkkiđ+V+Pot+Prs+Pl2: salkkišvetteđ 
    salkkiđ+V+Pot+Prs+Pl3: salkkiižeh

    salkkiđ+V+Imprt+Sg2: salkkii
    salkkiđ+V+Imprt+Sg3: sälkkejus
    salkkiđ+V+Imprt+Du1: sälkkejoon
    salkkiđ+V+Imprt+Du2: sälkkejee
    salkkiđ+V+Imprt+Du3: sälkkejus
    salkkiđ+V+Imprt+Pl1: sälkkejop
    salkkiđ+V+Imprt+Pl2: salkkiđ
    salkkiđ+V+Imprt+Pl3: sälkkejus
    salkkiđ+V+Ind+Prs+ConNeg: salkkii
    salkkiđ+V+Ind+Prt+ConNeg: salkkim
    salkkiđ+V+Cond+Prs+ConNeg: salkkiiččii
    salkkiđ+V+Pot+Prs+ConNeg: salkkiižii
    salkkiđ+V+PrsPrc: [sälkkejeijee, sälkkejijjee]
    salkkiđ+V+PrfPrc: salkkim
    salkkiđ+V+Actio+Nom: salkkim
    salkkiđ+V+Actio+Ess: salkkiimin
    salkkiđ+V+Actio+Loc: salkkiimist
    salkkiđ+V+Actio+Ill: salkkiimân
    salkkiđ+V+Actio+Com: salkkiidijn
    salkkiđ+V+VAbess: salkkiihánnáá
    
    
  Verb - luoddiđ: # MLO, checked
    luoddiđ+V+Inf: luoddiđ
    luoddiđ+V+Ind+Prs+Sg1: luoddiim
    luoddiđ+V+Ind+Prs+Sg2: luoddiih
    luoddiđ+V+Ind+Prs+Sg3: lyeddee
    luoddiđ+V+Ind+Prs+Du1: lyeddejeen
    luoddiđ+V+Ind+Prs+Du2: luoddiivettee
    luoddiđ+V+Ind+Prs+Du3: luoddiv
    luoddiđ+V+Ind+Prs+Pl1: luoddip
    luoddiđ+V+Ind+Prs+Pl2: luoddiivetteđ
    luoddiđ+V+Ind+Prs+Pl3: lyeddejeh
    luoddiđ+V+Ind+Prt+Sg1: lyeddejim
    luoddiđ+V+Ind+Prt+Sg2: lyeddejih
    luoddiđ+V+Ind+Prt+Sg3: luoddij
    luoddiđ+V+Ind+Prt+Du1: luoddijm
    luoddiđ+V+Ind+Prt+Du2: luoddijd
    luoddiđ+V+Ind+Prt+Du3: luoddijn
    luoddiđ+V+Ind+Prt+Pl1: luoddijm
    luoddiđ+V+Ind+Prt+Pl2: luoddijd
    luoddiđ+V+Ind+Prt+Pl3: lyeddejii
    luoddiđ+V+Cond+Prs+Sg1: luoddiiččim
    luoddiđ+V+Cond+Prs+Sg2: luoddiiččih
    luoddiđ+V+Cond+Prs+Sg3: luoddiiččij
    luoddiđ+V+Cond+Prs+Du1: luoddiiččáim
    luoddiđ+V+Cond+Prs+Du2: luoddiiččáid
    luoddiđ+V+Cond+Prs+Du3: luoddiiččáin
    luoddiđ+V+Cond+Prs+Pl1: luoddiiččijm
    luoddiđ+V+Cond+Prs+Pl2: luoddiiččijd
    luoddiđ+V+Cond+Prs+Pl3: luoddiiččii
    luoddiđ+V+Pot+Prs+Sg1: luoddiižeem
    luoddiđ+V+Pot+Prs+Sg2: luoddiižeeh
    luoddiđ+V+Pot+Prs+Sg3: luoddiš
    luoddiđ+V+Pot+Prs+Du1: luoddiižeen
    luoddiđ+V+Pot+Prs+Du2: luoddišvettee
    luoddiđ+V+Pot+Prs+Du3: luoddiižává
    luoddiđ+V+Pot+Prs+Pl1: luoddiižep
    luoddiđ+V+Pot+Prs+Pl2: luoddišvetteđ
    luoddiđ+V+Pot+Prs+Pl3: luoddiižeh

    luoddiđ+V+Imprt+Sg2: luoddii
    luoddiđ+V+Imprt+Sg3: lyeddejus
    luoddiđ+V+Imprt+Du1: lyeddejoon
    luoddiđ+V+Imprt+Du2: lyeddejee
    luoddiđ+V+Imprt+Du3: lyeddejus
    luoddiđ+V+Imprt+Pl1: lyeddejop
    luoddiđ+V+Imprt+Pl2: luoddiđ
    luoddiđ+V+Imprt+Pl3: lyeddejus
    luoddiđ+V+Ind+Prs+ConNeg: luoddii
    luoddiđ+V+Ind+Prt+ConNeg: luoddim
    luoddiđ+V+Cond+Prs+ConNeg: luoddiiččii
    luoddiđ+V+Pot+Prs+ConNeg: luoddiižii
    luoddiđ+V+PrsPrc: [lyeddejeijee, lyeddejijjee]
    luoddiđ+V+PrfPrc: luoddim
    luoddiđ+V+Actio+Nom: luoddim
    luoddiđ+V+Actio+Ess: luoddiimin
    luoddiđ+V+Actio+Loc: luoddiimist
    luoddiđ+V+Actio+Ill: luoddiimân
    luoddiđ+V+Actio+Com: luoddiidijn
    luoddiđ+V+VAbess: luoddiihánnáá
    
    
  Verb - toppiđ: # MLO, checked
    toppiđ+V+Inf: toppiđ
    toppiđ+V+Ind+Prs+Sg1: toppiim
    toppiđ+V+Ind+Prs+Sg2: toppiih
    toppiđ+V+Ind+Prs+Sg3: tuáppee
    toppiđ+V+Ind+Prs+Du1: tuáppejeen
    toppiđ+V+Ind+Prs+Du2: toppiivettee
    toppiđ+V+Ind+Prs+Du3: toppiv
    toppiđ+V+Ind+Prs+Pl1: toppip
    toppiđ+V+Ind+Prs+Pl2: toppiivetteđ
    toppiđ+V+Ind+Prs+Pl3: tuáppejeh
    toppiđ+V+Ind+Prt+Sg1: tuáppejim
    toppiđ+V+Ind+Prt+Sg2: tuáppejih
    toppiđ+V+Ind+Prt+Sg3: toppij
    toppiđ+V+Ind+Prt+Du1: toppijm
    toppiđ+V+Ind+Prt+Du2: toppijd
    toppiđ+V+Ind+Prt+Du3: toppijn
    toppiđ+V+Ind+Prt+Pl1: toppijm
    toppiđ+V+Ind+Prt+Pl2: toppijd
    toppiđ+V+Ind+Prt+Pl3: tuáppejii
    toppiđ+V+Cond+Prs+Sg1: toppiiččim
    toppiđ+V+Cond+Prs+Sg2: toppiiččih
    toppiđ+V+Cond+Prs+Sg3: toppiiččij
    toppiđ+V+Cond+Prs+Du1: toppiiččáim
    toppiđ+V+Cond+Prs+Du2: toppiiččáid
    toppiđ+V+Cond+Prs+Du3: toppiiččáin
    toppiđ+V+Cond+Prs+Pl1: toppiiččijm
    toppiđ+V+Cond+Prs+Pl2: toppiiččijd
    toppiđ+V+Cond+Prs+Pl3: toppiiččii
    toppiđ+V+Pot+Prs+Sg1: toppiižeem
    toppiđ+V+Pot+Prs+Sg2: toppiižeeh
    toppiđ+V+Pot+Prs+Sg3: toppiš
    toppiđ+V+Pot+Prs+Du1: toppiižeen
    toppiđ+V+Pot+Prs+Du2: toppišvettee
    toppiđ+V+Pot+Prs+Du3: toppiižává
    toppiđ+V+Pot+Prs+Pl1: toppiižep
    toppiđ+V+Pot+Prs+Pl2: toppišvetteđ
    toppiđ+V+Pot+Prs+Pl3: toppiižeh

    toppiđ+V+Imprt+Sg2: toppii
    toppiđ+V+Imprt+Sg3: tuáppejus
    toppiđ+V+Imprt+Du1: tuáppejoon
    toppiđ+V+Imprt+Du2: tuáppejee
    toppiđ+V+Imprt+Du3: tuáppejus
    toppiđ+V+Imprt+Pl1: tuáppejop
    toppiđ+V+Imprt+Pl2: toppiđ
    toppiđ+V+Imprt+Pl3: tuáppejus
    toppiđ+V+Ind+Prs+ConNeg: toppii
    toppiđ+V+Ind+Prt+ConNeg: toppim
    toppiđ+V+Cond+Prs+ConNeg: toppiiččii
    toppiđ+V+Pot+Prs+ConNeg: toppiižii
    toppiđ+V+PrsPrc: [tuáppejeijee, tuáppejijjee]
    toppiđ+V+PrfPrc: toppim
    toppiđ+V+Actio+Nom: toppim
    toppiđ+V+Actio+Ess: toppiimin
    toppiđ+V+Actio+Loc: toppiimist
    toppiđ+V+Actio+Ill: toppiimân
    toppiđ+V+Actio+Com: toppiidijn
    toppiđ+V+VAbess: toppiihánnáá
    
    
  Verb - monniđ: # MLO, checked
    monniđ+V+Inf: monniđ
    monniđ+V+Ind+Prs+Sg1: monniim
    monniđ+V+Ind+Prs+Sg2: monniih
    monniđ+V+Ind+Prs+Sg3: mannee
    monniđ+V+Ind+Prs+Du1: mannejeen
    monniđ+V+Ind+Prs+Du2: monniivettee
    monniđ+V+Ind+Prs+Du3: monniv
    monniđ+V+Ind+Prs+Pl1: monnip
    monniđ+V+Ind+Prs+Pl2: monniivetteđ
    monniđ+V+Ind+Prs+Pl3: mannejeh
    monniđ+V+Ind+Prt+Sg1: mannejim
    monniđ+V+Ind+Prt+Sg2: mannejih
    monniđ+V+Ind+Prt+Sg3: monnij
    monniđ+V+Ind+Prt+Du1: monnijm
    monniđ+V+Ind+Prt+Du2: monnijd
    monniđ+V+Ind+Prt+Du3: monnijn
    monniđ+V+Ind+Prt+Pl1: monnijm
    monniđ+V+Ind+Prt+Pl2: monnijd
    monniđ+V+Ind+Prt+Pl3: mannejii
    monniđ+V+Cond+Prs+Sg1: monniiččim
    monniđ+V+Cond+Prs+Sg2: monniiččih
    monniđ+V+Cond+Prs+Sg3: monniiččij
    monniđ+V+Cond+Prs+Du1: monniiččáim
    monniđ+V+Cond+Prs+Du2: monniiččáid
    monniđ+V+Cond+Prs+Du3: monniiččáin
    monniđ+V+Cond+Prs+Pl1: monniiččijm
    monniđ+V+Cond+Prs+Pl2: monniiččijd
    monniđ+V+Cond+Prs+Pl3: monniiččii
    monniđ+V+Pot+Prs+Sg1: monniižeem
    monniđ+V+Pot+Prs+Sg2: monniižeeh
    monniđ+V+Pot+Prs+Sg3: monniš
    monniđ+V+Pot+Prs+Du1: monniižeen
    monniđ+V+Pot+Prs+Du2: monnišvettee
    monniđ+V+Pot+Prs+Du3: monniižává
    monniđ+V+Pot+Prs+Pl1: monniižep
    monniđ+V+Pot+Prs+Pl2: monnišvetteđ
    monniđ+V+Pot+Prs+Pl3: monniižeh

    monniđ+V+Imprt+Sg2: monnii
    monniđ+V+Imprt+Sg3: mannejus
    monniđ+V+Imprt+Du1: mannejoon
    monniđ+V+Imprt+Du2: mannejee
    monniđ+V+Imprt+Du3: mannejus
    monniđ+V+Imprt+Pl1: mannejop
    monniđ+V+Imprt+Pl2: monniđ
    monniđ+V+Imprt+Pl3: mannejus
    monniđ+V+Ind+Prs+ConNeg: monnii
    monniđ+V+Ind+Prt+ConNeg: monnim
    monniđ+V+Cond+Prs+ConNeg: monniiččii
    monniđ+V+Pot+Prs+ConNeg: monniižii
    monniđ+V+PrsPrc: [mannejeijee, mannejijjee]
    monniđ+V+PrfPrc: monnim
    monniđ+V+Actio+Nom: monnim
    monniđ+V+Actio+Ess: monniimin
    monniđ+V+Actio+Loc: monniimist
    monniđ+V+Actio+Ill: monniimân
    monniđ+V+Actio+Com: monniidijn
    monniđ+V+VAbess: monniihánnáá
    
    
  Verb - orniđ: # MLO, checked
    orniđ+V+Inf: orniđ
    orniđ+V+Ind+Prs+Sg1: orniim
    orniđ+V+Ind+Prs+Sg2: orniih
    orniđ+V+Ind+Prs+Sg3: uárnee
    orniđ+V+Ind+Prs+Du1: uárnejeen
    orniđ+V+Ind+Prs+Du2: orniivettee
    orniđ+V+Ind+Prs+Du3: orniv
    orniđ+V+Ind+Prs+Pl1: ornip
    orniđ+V+Ind+Prs+Pl2: orniivetteđ
    orniđ+V+Ind+Prs+Pl3: uárnejeh
    orniđ+V+Ind+Prt+Sg1: uárnejim
    orniđ+V+Ind+Prt+Sg2: uárnejih
    orniđ+V+Ind+Prt+Sg3: ornij
    orniđ+V+Ind+Prt+Du1: ornijm
    orniđ+V+Ind+Prt+Du2: ornijd
    orniđ+V+Ind+Prt+Du3: ornijn
    orniđ+V+Ind+Prt+Pl1: ornijm
    orniđ+V+Ind+Prt+Pl2: ornijd
    orniđ+V+Ind+Prt+Pl3: uárnejii
    orniđ+V+Cond+Prs+Sg1: orniiččim
    orniđ+V+Cond+Prs+Sg2: orniiččih
    orniđ+V+Cond+Prs+Sg3: orniiččij
    orniđ+V+Cond+Prs+Du1: orniiččáim
    orniđ+V+Cond+Prs+Du2: orniiččáid
    orniđ+V+Cond+Prs+Du3: orniiččáin
    orniđ+V+Cond+Prs+Pl1: orniiččijm
    orniđ+V+Cond+Prs+Pl2: orniiččijd
    orniđ+V+Cond+Prs+Pl3: orniiččii
    orniđ+V+Pot+Prs+Sg1: orniižeem
    orniđ+V+Pot+Prs+Sg2: orniižeeh
    orniđ+V+Pot+Prs+Sg3: orniš
    orniđ+V+Pot+Prs+Du1: orniižeen
    orniđ+V+Pot+Prs+Du2: ornišvettee
    orniđ+V+Pot+Prs+Du3: orniižává
    orniđ+V+Pot+Prs+Pl1: orniižep
    orniđ+V+Pot+Prs+Pl2: ornišvetteđ
    orniđ+V+Pot+Prs+Pl3: orniižeh

    orniđ+V+Imprt+Sg2: ornii
    orniđ+V+Imprt+Sg3: uárnejus
    orniđ+V+Imprt+Du1: uárnejoon
    orniđ+V+Imprt+Du2: uárnejee
    orniđ+V+Imprt+Du3: uárnejus
    orniđ+V+Imprt+Pl1: uárnejop
    orniđ+V+Imprt+Pl2: orniđ
    orniđ+V+Imprt+Pl3: uárnejus
    orniđ+V+Ind+Prs+ConNeg: ornii
    orniđ+V+Ind+Prt+ConNeg: ornim
    orniđ+V+Cond+Prs+ConNeg: orniiččii
    orniđ+V+Pot+Prs+ConNeg: orniižii
    orniđ+V+PrsPrc: [uárnejeijee, uárnejijjee]
    orniđ+V+PrfPrc: ornim
    orniđ+V+Actio+Nom: ornim
    orniđ+V+Actio+Ess: orniimin
    orniđ+V+Actio+Loc: orniimist
    orniđ+V+Actio+Ill: orniimân
    orniđ+V+Actio+Com: orniidijn
    orniđ+V+VAbess: orniihánnáá
    
    
  Verb - staaviđ: # MLO, checked
    staaviđ+V+Inf: staaviđ
    staaviđ+V+Ind+Prs+Sg1: staaviim
    staaviđ+V+Ind+Prs+Sg2: staaviih
    staaviđ+V+Ind+Prs+Sg3: stäävee
    staaviđ+V+Ind+Prs+Du1: stäävejeen
    staaviđ+V+Ind+Prs+Du2: staaviivettee
    staaviđ+V+Ind+Prs+Du3: staaviv
    staaviđ+V+Ind+Prs+Pl1: staavip
    staaviđ+V+Ind+Prs+Pl2: staaviivetteđ
    staaviđ+V+Ind+Prs+Pl3: stäävejeh
    staaviđ+V+Ind+Prt+Sg1: stäävejim
    staaviđ+V+Ind+Prt+Sg2: stäävejih
    staaviđ+V+Ind+Prt+Sg3: staavij
    staaviđ+V+Ind+Prt+Du1: staavijm
    staaviđ+V+Ind+Prt+Du2: staavijd
    staaviđ+V+Ind+Prt+Du3: staavijn
    staaviđ+V+Ind+Prt+Pl1: staavijm
    staaviđ+V+Ind+Prt+Pl2: staavijd
    staaviđ+V+Ind+Prt+Pl3: stäävejii
    staaviđ+V+Cond+Prs+Sg1: staaviiččim
    staaviđ+V+Cond+Prs+Sg2: staaviiččih
    staaviđ+V+Cond+Prs+Sg3: staaviiččij
    staaviđ+V+Cond+Prs+Du1: staaviiččáim
    staaviđ+V+Cond+Prs+Du2: staaviiččáid
    staaviđ+V+Cond+Prs+Du3: staaviiččáin
    staaviđ+V+Cond+Prs+Pl1: staaviiččijm
    staaviđ+V+Cond+Prs+Pl2: staaviiččijd
    staaviđ+V+Cond+Prs+Pl3: staaviiččii
    staaviđ+V+Pot+Prs+Sg1: staaviižeem
    staaviđ+V+Pot+Prs+Sg2: staaviižeeh
    staaviđ+V+Pot+Prs+Sg3: staaviš      
    staaviđ+V+Pot+Prs+Du1: staaviižeen
    staaviđ+V+Pot+Prs+Du2: staavišvettee     
    staaviđ+V+Pot+Prs+Du3: staaviižává
    staaviđ+V+Pot+Prs+Pl1: staaviižep
    staaviđ+V+Pot+Prs+Pl2: staavišvetteđ      
    staaviđ+V+Pot+Prs+Pl3: staaviižeh

    staaviđ+V+Imprt+Sg2: staavii
    staaviđ+V+Imprt+Sg3: stäävejus
    staaviđ+V+Imprt+Du1: stäävejoon
    staaviđ+V+Imprt+Du2: stäävejee
    staaviđ+V+Imprt+Du3: stäävejus
    staaviđ+V+Imprt+Pl1: stäävejop
    staaviđ+V+Imprt+Pl2: staaviđ
    staaviđ+V+Imprt+Pl3: stäävejus
    staaviđ+V+Ind+Prs+ConNeg: staavii
    staaviđ+V+Ind+Prt+ConNeg: staavim
    staaviđ+V+Cond+Prs+ConNeg: staaviiččii
    staaviđ+V+Pot+Prs+ConNeg: staaviižii
    staaviđ+V+PrsPrc: [stäävejeijee, stäävejijjee]
    staaviđ+V+PrfPrc: staavim
    staaviđ+V+Actio+Nom: staavim
    staaviđ+V+Actio+Ess: staaviimin
    staaviđ+V+Actio+Loc: staaviimist
    staaviđ+V+Actio+Ill: staaviimân
    staaviđ+V+Actio+Com: staaviidijn
    staaviđ+V+VAbess: staaviihánnáá
    
    
  Verb - nirviđ: # 
    nirviđ+V+Inf: nirviđ
    nirviđ+V+Ind+Prs+Sg1: nirviim
    nirviđ+V+Ind+Prs+Sg2: nirviih
    nirviđ+V+Ind+Prs+Sg3: nirvee
    nirviđ+V+Ind+Prs+Du1: nirvejeen
    nirviđ+V+Ind+Prs+Du2: nirviivettee
    nirviđ+V+Ind+Prs+Du3: nirviv
    nirviđ+V+Ind+Prs+Pl1: nirvip
    nirviđ+V+Ind+Prs+Pl2: nirviivetteđ
    nirviđ+V+Ind+Prs+Pl3: nirvejeh
    nirviđ+V+Ind+Prt+Sg1: nirvejim
    nirviđ+V+Ind+Prt+Sg2: nirvejih
    nirviđ+V+Ind+Prt+Sg3: nirvij
    nirviđ+V+Ind+Prt+Du1: nirvijm
    nirviđ+V+Ind+Prt+Du2: nirvijd
    nirviđ+V+Ind+Prt+Du3: nirvijn
    nirviđ+V+Ind+Prt+Pl1: nirvijm
    nirviđ+V+Ind+Prt+Pl2: nirvijd
    nirviđ+V+Ind+Prt+Pl3: nirvejii
    nirviđ+V+Cond+Prs+Sg1: nirviiččim
    nirviđ+V+Cond+Prs+Sg2: nirviiččih
    nirviđ+V+Cond+Prs+Sg3: nirviiččij
    nirviđ+V+Cond+Prs+Du1: nirviiččáim
    nirviđ+V+Cond+Prs+Du2: nirviiččáid
    nirviđ+V+Cond+Prs+Du3: nirviiččáin
    nirviđ+V+Cond+Prs+Pl1: nirviiččijm
    nirviđ+V+Cond+Prs+Pl2: nirviiččijd
    nirviđ+V+Cond+Prs+Pl3: nirviiččii
    nirviđ+V+Pot+Prs+Sg1: nirviižeem
    nirviđ+V+Pot+Prs+Sg2: nirviižeeh
    nirviđ+V+Pot+Prs+Sg3: nirviš     
    nirviđ+V+Pot+Prs+Du1: nirviižeen
    nirviđ+V+Pot+Prs+Du2: nirvišvettee     
    nirviđ+V+Pot+Prs+Du3: nirviižává
    nirviđ+V+Pot+Prs+Pl1: nirviižep
    nirviđ+V+Pot+Prs+Pl2: nirvišvetteđ      
    nirviđ+V+Pot+Prs+Pl3: nirviižeh

    nirviđ+V+Imprt+Sg2: nirvii
    nirviđ+V+Imprt+Sg3: nirvejus
    nirviđ+V+Imprt+Du1: nirvejoon
    nirviđ+V+Imprt+Du2: nirvejee
    nirviđ+V+Imprt+Du3: nirvejus
    nirviđ+V+Imprt+Pl1: nirvejop
    nirviđ+V+Imprt+Pl2: nirviđ
    nirviđ+V+Imprt+Pl3: nirvejus
    nirviđ+V+Ind+Prs+ConNeg: nirvii
    nirviđ+V+Ind+Prt+ConNeg: nirvim
    nirviđ+V+Cond+Prs+ConNeg: nirviiččii
    nirviđ+V+Pot+Prs+ConNeg: nirviižii
    nirviđ+V+PrsPrc: [nirvejeijee, nirvejijjee]
    nirviđ+V+PrfPrc: nirvim
    nirviđ+V+Actio+Nom: nirvim
    nirviđ+V+Actio+Ess: nirviimin
    nirviđ+V+Actio+Loc: nirviimist
    nirviđ+V+Actio+Ill: nirviimân
    nirviđ+V+Actio+Com: nirviidijn
    nirviđ+V+VAbess: nirviihánnáá
    
    
  Verb - rievviđ: # 
    rievviđ+V+Inf: rievviđ
    rievviđ+V+Ind+Prs+Sg1: rievviim
    rievviđ+V+Ind+Prs+Sg2: rievviih
    rievviđ+V+Ind+Prs+Sg3: rievvee
    rievviđ+V+Ind+Prs+Du1: rievvejeen
    rievviđ+V+Ind+Prs+Du2: rievviivettee
    rievviđ+V+Ind+Prs+Du3: rievviv
    rievviđ+V+Ind+Prs+Pl1: rievvip
    rievviđ+V+Ind+Prs+Pl2: rievviivetteđ
    rievviđ+V+Ind+Prs+Pl3: rievvejeh
    rievviđ+V+Ind+Prt+Sg1: rievvejim
    rievviđ+V+Ind+Prt+Sg2: rievvejih
    rievviđ+V+Ind+Prt+Sg3: rievvij
    rievviđ+V+Ind+Prt+Du1: rievvijm
    rievviđ+V+Ind+Prt+Du2: rievvijd
    rievviđ+V+Ind+Prt+Du3: rievvijn
    rievviđ+V+Ind+Prt+Pl1: rievvijm
    rievviđ+V+Ind+Prt+Pl2: rievvijd
    rievviđ+V+Ind+Prt+Pl3: rievvejii
    rievviđ+V+Cond+Prs+Sg1: rievviiččim
    rievviđ+V+Cond+Prs+Sg2: rievviiččih
    rievviđ+V+Cond+Prs+Sg3: rievviiččij
    rievviđ+V+Cond+Prs+Du1: rievviiččáim
    rievviđ+V+Cond+Prs+Du2: rievviiččáid
    rievviđ+V+Cond+Prs+Du3: rievviiččáin
    rievviđ+V+Cond+Prs+Pl1: rievviiččijm
    rievviđ+V+Cond+Prs+Pl2: rievviiččijd
    rievviđ+V+Cond+Prs+Pl3: rievviiččii
    rievviđ+V+Pot+Prs+Sg1: rievviižeem
    rievviđ+V+Pot+Prs+Sg2: rievviižeeh
    rievviđ+V+Pot+Prs+Sg3: rievviš     
    rievviđ+V+Pot+Prs+Du1: rievviižeen
    rievviđ+V+Pot+Prs+Du2: rievvišvettee     
    rievviđ+V+Pot+Prs+Du3: rievviižává
    rievviđ+V+Pot+Prs+Pl1: rievviižep
    rievviđ+V+Pot+Prs+Pl2: rievvišvetteđ    
    rievviđ+V+Pot+Prs+Pl3: rievviižeh

    rievviđ+V+Imprt+Sg2: rievvii
    rievviđ+V+Imprt+Sg3: rievvejus
    rievviđ+V+Imprt+Du1: rievvejoon
    rievviđ+V+Imprt+Du2: rievvejee
    rievviđ+V+Imprt+Du3: rievvejus
    rievviđ+V+Imprt+Pl1: rievvejop
    rievviđ+V+Imprt+Pl2: rievviđ
    rievviđ+V+Imprt+Pl3: rievvejus
    rievviđ+V+Ind+Prs+ConNeg: rievvii
    rievviđ+V+Ind+Prt+ConNeg: rievvim
    rievviđ+V+Cond+Prs+ConNeg: rievviiččii
    rievviđ+V+Pot+Prs+ConNeg: rievviižii
    rievviđ+V+PrsPrc: [rievvejeijee, rievvejijjee]
    rievviđ+V+PrfPrc: rievvim
    rievviđ+V+Actio+Nom: rievvim
    rievviđ+V+Actio+Ess: rievviimin
    rievviđ+V+Actio+Loc: rievviimist
    rievviđ+V+Actio+Ill: rievviimân
    rievviđ+V+Actio+Com: rievviidijn
    rievviđ+V+VAbess: rievviihánnáá
    
    
  Verb - keksiđ: # 
    keksiđ+V+Inf: keksiđ
    keksiđ+V+Ind+Prs+Sg1: keksiim
    keksiđ+V+Ind+Prs+Sg2: keksiih
    keksiđ+V+Ind+Prs+Sg3: keksee
    keksiđ+V+Ind+Prs+Du1: keksejeen
    keksiđ+V+Ind+Prs+Du2: keksiivettee
    keksiđ+V+Ind+Prs+Du3: keksiv
    keksiđ+V+Ind+Prs+Pl1: keksip
    keksiđ+V+Ind+Prs+Pl2: keksiivetteđ
    keksiđ+V+Ind+Prs+Pl3: keksejeh
    keksiđ+V+Ind+Prt+Sg1: keksejim
    keksiđ+V+Ind+Prt+Sg2: keksejih
    keksiđ+V+Ind+Prt+Sg3: keksij
    keksiđ+V+Ind+Prt+Du1: keksijm
    keksiđ+V+Ind+Prt+Du2: keksijd
    keksiđ+V+Ind+Prt+Du3: keksijn
    keksiđ+V+Ind+Prt+Pl1: keksijm
    keksiđ+V+Ind+Prt+Pl2: keksijd
    keksiđ+V+Ind+Prt+Pl3: keksejii
    keksiđ+V+Cond+Prs+Sg1: keksiiččim
    keksiđ+V+Cond+Prs+Sg2: keksiiččih
    keksiđ+V+Cond+Prs+Sg3: keksiiččij
    keksiđ+V+Cond+Prs+Du1: keksiiččáim
    keksiđ+V+Cond+Prs+Du2: keksiiččáid
    keksiđ+V+Cond+Prs+Du3: keksiiččáin
    keksiđ+V+Cond+Prs+Pl1: keksiiččijm
    keksiđ+V+Cond+Prs+Pl2: keksiiččijd
    keksiđ+V+Cond+Prs+Pl3: keksiiččii
    keksiđ+V+Pot+Prs+Sg1: keksiižeem
    keksiđ+V+Pot+Prs+Sg2: keksiižeeh
    keksiđ+V+Pot+Prs+Sg3: keksiš      
    keksiđ+V+Pot+Prs+Du1: keksiižeen
    keksiđ+V+Pot+Prs+Du2: keksišvettee      
    keksiđ+V+Pot+Prs+Du3: keksiižává
    keksiđ+V+Pot+Prs+Pl1: keksiižep
    keksiđ+V+Pot+Prs+Pl2: keksišvetteđ     
    keksiđ+V+Pot+Prs+Pl3: keksiižeh

    keksiđ+V+Imprt+Sg2: keksii
    keksiđ+V+Imprt+Sg3: keksejus
    keksiđ+V+Imprt+Du1: keksejoon
    keksiđ+V+Imprt+Du2: keksejee
    keksiđ+V+Imprt+Du3: keksejus
    keksiđ+V+Imprt+Pl1: keksejop
    keksiđ+V+Imprt+Pl2: keksiđ
    keksiđ+V+Imprt+Pl3: keksejus
    keksiđ+V+Ind+Prs+ConNeg: keksii
    keksiđ+V+Ind+Prt+ConNeg: keksim
    keksiđ+V+Cond+Prs+ConNeg: keksiiččii
    keksiđ+V+Pot+Prs+ConNeg: keksiižii
    keksiđ+V+PrsPrc: [keksejeijee, keksejijjee]
    keksiđ+V+PrfPrc: keksim
    keksiđ+V+Actio+Nom: keksim
    keksiđ+V+Actio+Ess: keksiimin
    keksiđ+V+Actio+Loc: keksiimist
    keksiđ+V+Actio+Ill: keksiimân
    keksiđ+V+Actio+Com: keksiidijn
    keksiđ+V+VAbess: keksiihánnáá
    
    
  Verb - snuittiđ: # 
    snuittiđ+V+Inf: snuittiđ
    snuittiđ+V+Ind+Prs+Sg1: snuittiim
    snuittiđ+V+Ind+Prs+Sg2: snuittiih
    snuittiđ+V+Ind+Prs+Sg3: snuittee
    snuittiđ+V+Ind+Prs+Du1: snuittejeen
    snuittiđ+V+Ind+Prs+Du2: snuittiivettee
    snuittiđ+V+Ind+Prs+Du3: snuittiv
    snuittiđ+V+Ind+Prs+Pl1: snuittip
    snuittiđ+V+Ind+Prs+Pl2: snuittiivetteđ
    snuittiđ+V+Ind+Prs+Pl3: snuittejeh
    snuittiđ+V+Ind+Prt+Sg1: snuittejim
    snuittiđ+V+Ind+Prt+Sg2: snuittejih
    snuittiđ+V+Ind+Prt+Sg3: snuittij
    snuittiđ+V+Ind+Prt+Du1: snuittijm
    snuittiđ+V+Ind+Prt+Du2: snuittijd
    snuittiđ+V+Ind+Prt+Du3: snuittijn
    snuittiđ+V+Ind+Prt+Pl1: snuittijm
    snuittiđ+V+Ind+Prt+Pl2: snuittijd
    snuittiđ+V+Ind+Prt+Pl3: snuittejii
    snuittiđ+V+Cond+Prs+Sg1: snuittiiččim
    snuittiđ+V+Cond+Prs+Sg2: snuittiiččih
    snuittiđ+V+Cond+Prs+Sg3: snuittiiččij
    snuittiđ+V+Cond+Prs+Du1: snuittiiččáim
    snuittiđ+V+Cond+Prs+Du2: snuittiiččáid
    snuittiđ+V+Cond+Prs+Du3: snuittiiččáin
    snuittiđ+V+Cond+Prs+Pl1: snuittiiččijm
    snuittiđ+V+Cond+Prs+Pl2: snuittiiččijd
    snuittiđ+V+Cond+Prs+Pl3: snuittiiččii
    snuittiđ+V+Pot+Prs+Sg1: snuittiižeem
    snuittiđ+V+Pot+Prs+Sg2: snuittiižeeh
    snuittiđ+V+Pot+Prs+Sg3: snuittiš      
    snuittiđ+V+Pot+Prs+Du1: snuittiižeen
    snuittiđ+V+Pot+Prs+Du2: snuittišvettee      
    snuittiđ+V+Pot+Prs+Du3: snuittiižává
    snuittiđ+V+Pot+Prs+Pl1: snuittiižep
    snuittiđ+V+Pot+Prs+Pl2: snuittišvetteđ      
    snuittiđ+V+Pot+Prs+Pl3: snuittiižeh

    snuittiđ+V+Imprt+Sg2: snuittii
    snuittiđ+V+Imprt+Sg3: snuittejus
    snuittiđ+V+Imprt+Du1: snuittejoon
    snuittiđ+V+Imprt+Du2: snuittejee
    snuittiđ+V+Imprt+Du3: snuittejus
    snuittiđ+V+Imprt+Pl1: snuittejop
    snuittiđ+V+Imprt+Pl2: snuittiđ
    snuittiđ+V+Imprt+Pl3: snuittejus
    snuittiđ+V+Ind+Prs+ConNeg: snuittii
    snuittiđ+V+Ind+Prt+ConNeg: snuittim
    snuittiđ+V+Cond+Prs+ConNeg: snuittiiččii
    snuittiđ+V+Pot+Prs+ConNeg: snuittiižii
    snuittiđ+V+PrsPrc: [snuittejeijee, snuittejijjee]
    snuittiđ+V+PrfPrc: snuittim
    snuittiđ+V+Actio+Nom: snuittim
    snuittiđ+V+Actio+Ess: snuittiimin
    snuittiđ+V+Actio+Loc: snuittiimist
    snuittiđ+V+Actio+Ill: snuittiimân
    snuittiđ+V+Actio+Com: snuittiidijn
    snuittiđ+V+VAbess: snuittiihánnáá
